【裁判字號】    98,易,33
【裁判日期】    980423
【裁判案由】    竊盜
【裁判全文】
臺灣宜蘭地方法院刑事判決                98年度易字第33號
公  訴  人  臺灣宜蘭地方法院檢察署檢察官
被      告  乙○○
                      宜蘭縣冬.
上列被告因竊盜案件，經檢察官提起公訴（96年度偵字第4839號
、97年度偵字第253號），嗣被告先就被訴事實為有罪之陳述，
經裁定進行簡式審判程序，本院判決如下：
    主  文
乙○○犯結夥三人攜帶兇器竊盜罪，累犯，處有期徒刑肆月，如
易科罰金，以新臺幣壹仟元折算壹日。未扣案之鋼鋸壹把沒收之
。
    犯罪事實及理由
一、犯罪事實：
    乙○○前因違反森林法案件，經臺灣桃園地方法院以93年度
    訴字第1455號判決判處有期徒刑七月確定。復因竊盜案件，
    經本院先後以94年度羅簡字第132號判決判處有期徒刑三月
    ，如易科罰金，以銀元三百元折算一日、以95年度易字第68
    號判決判處有期徒刑三月，如易科罰金，以銀元三百元折算
    一日，並經本院以95年度聲字第374號裁定應執行有期徒刑
    五月，如易科罰金，以銀元三百元折算一日確定。經接續執
    行上開二應執行之刑後，甫於民國95年11月18日縮刑期滿執
    行完畢。詎乙○○猶不知悔改，其與甲○○（已另行為有罪
    判決）、丙○○（已另行為有罪判決）基於意圖為自己不法
    所有之竊盜犯意聯絡，於96年7月1、2日間某時（起訴書誤
    繕為96年7月3日下午5時），在宜蘭縣冬山鄉廣興橋下，持
    渠等所有、客觀上具有危險性，足供作為傷害人身體、生命
    兇器使用之鋼鋸（起訴書誤繕為鐵鋸）一支，鋸斷臺灣電力
    公司所有之電纜線，而竊取約30公斤之電纜線得逞，得手後
    即將上開電纜線運回甲○○住處俟機變賣。嗣後臺灣電力公
    司員工於96年7月3日上午9時許發現上開電纜線失竊後，即
    向警方報案。嗣乙○○於有偵查權限之機關及公務員發覺其
    所犯上開犯行前，於接受員警林文淵、廖忠治訪談時，即主
    動向員警林文淵、廖忠治供承犯下前述竊案，並自願接受裁
    判。案經宜蘭縣政府警察局三星分局報請臺灣宜蘭地方法院
    檢察署檢察官偵查起訴，嗣被告先就被訴事實為有罪之陳述
    ，經裁定進行簡式審判程序。
二、證據：
（一）被告乙○○於警詢及本院審理時之自白。
（二）證人即臺灣電力公司員工丁○○於警詢及檢察事務官詢問
      時之證詞。
（三）證人即共犯甲○○於警詢、檢察事務官詢問及本院審理時
      之供詞。
（四）證人即共犯丙○○於警詢、檢察事務官詢問及本院審理時
      之供詞。
（五）宜蘭縣政府警察局刑事警察大隊治安事故摘報表、宜蘭縣
      政府警察局三星分局受理案件明細表、宜蘭縣政府警察局
      刑事警察大隊受理刑事案件報案三聯單各一件。
（六）竊案現場指認相片十九張。
（七）證人即承辦員警林文淵於本院訊問時之證詞。
（八）證人即承辦員警廖忠治於本院訊問時之證詞。
（九）臺灣高等法院被告前案紀錄表一件。
三、核被告乙○○之所為，係犯刑法第321條第1項第3款、第4款
    之結夥三人攜帶兇器竊盜罪。被告乙○○與甲○○、丙○○
    間，就上開犯行，有犯意聯絡、行為分擔，為共同正犯。又
    被告乙○○有事實欄所載之前案紀錄，且甫於95年11月18日
    執行有期徒刑完畢之事實，有卷附之臺灣高等法院被告前案
    紀錄表可資參照，其於受有期徒刑之執行完畢後，五年以內
    故意再犯有期徒刑以上之本罪，為累犯，應依法加重其刑。
    另被告乙○○於有偵查權限之機關及公務員發覺其所犯本件
    犯行前，於接受員警林文淵、廖忠治訪談時，即主動向員警
    林文淵、廖忠治供承犯下本件竊案，並自願接受裁判之事實
    ，業據證人即承辦員警林文淵、廖忠治於本院訊問時結證明
    確，是被告乙○○已符自首之要件，爰依刑法第62條前段之
    規定減輕其刑，且與前揭加重部分，先加重後減輕之。茲審
    酌被告乙○○之素行、智識程度；犯罪之動機、目的；行竊
    之手段及所得財物價值；犯後已自首坦承犯行及被害人所受
    損害等一切情狀，酌情量處如主文所示之刑，並諭知易科罰
    金之折算標準，以示警懲。至於被告乙○○持以行竊之鋼鋸
    一把，雖未據扣案，然該鋼鋸係被告乙○○及共犯甲○○、
    丙○○所有，且係供犯竊盜所用之物等情，業據被告乙○○
    供明在卷，且並無證據證明該鋼鋸業已滅失，仍應依刑法第
    38條第1項第2款之規定，宣告沒收之。另扣案之電纜線外皮
    一件，則係屬被害人臺灣電力公司所有之物，爰不另為沒收
    之宣告。
四、應適用之法條：
（一）刑事訴訟法第284條之1、第273條之1第1項，第299條第1
      項前段、第310條之2、第454條。
（二）刑法第28條、第321條第1項第3款、第4款、第47條第1項
      、第62前段、第41條第1項前段、第38條第1項第2款。
五、本判決係依刑事訴訟法第310條之2、第454條製作，依法得
    僅記載當事人欄、主文、犯罪事實、證據名稱以及應適用之
    法條，其中犯罪事實、證據及應適用之法條，並得逕行引用
    檢察官起訴書所載。
六、如不服本件判決，得自收受送達之日起10日內，向本院提起
    上訴。
本案經檢察官劉憲英到庭執行職務。
中    華    民    國    98    年    4    月     23    日
                  刑事第三庭法  官  劉家祥
以上正本證明與原本無異。
如不服本判決應於收受送達後十日內向本院提出上訴書狀，並應
敘述具體理由；其未敘述上述理由者，應於上訴期間屆滿後二十
日內向本院補提理由書 (均須按他造當事人之人數附繕本)「切
勿逕送上級法院」。
                            書記官  劉謹翊
中    華    民    國    98    年    4    月     23    日
附錄本案論罪科刑法條：
中華民國刑法第321條（加重竊盜罪）
犯竊盜罪而有左列情形之一者，處6月以上、5年以下有期徒刑：
一、於夜間侵入住宅或有人居住之建築物、船艦或隱匿其內而犯
    之者。
二、毀越門扇、牆垣或其他安全設備而犯之者。
三、攜帶兇器而犯之者。
四、結夥三人以上而犯之者。
五、乘火災、水災或其他災害之際而犯之者。
六、在車站或埠頭而犯之者。
前項之未遂犯罰之。


司法院資訊處製作；財團法人民間司法改革基金會備份。
